个人信息

姓名: 陈丹琦 电话: 13146085667 邮箱: 1306307756@qq.com 住址: 北京市昌平区

工作经验: 6年

求职意向

从事职业: web 前端工程师 期望月薪: 面议

教育背景

学校名称:秦皇岛职业技术学院 所学专业:工程造价

学历学位: 专科 就读时间: 2013-6~2016-6

专业技能

● 精通 DIV+CSS 布局, 熟悉 W3C 标准, 能够根据交互原型和 UI 设计图完整制作出响应式网页。

- 精通 HTML5 和 css3,如语义化标签、video 和 audio 标签、canvas、localStorage 和 sessionStorage 等。
- 熟练使用原生 JavaScript 和 es6 语法,如箭头函数、默认参数、解包、Class 等,代码具备良好的可读性和可维护性。
- 熟练掌握 JavaScript, 熟悉 callback、promise、async/await 等异步模型。
- 熟悉 Typescript, PNPM 等。
- 熟练运用 Query 库的使用,以及 swiper 等常用插件的使用。
- 熟练使用 Ajax 的 web 请求 , 熟悉 json 的数据处理。
- 熟练使用 echarts、highcharts、G2 等可视化图表工具。
- 熟练使用 Less、sass 预处理技术 , 提高 CSS 的编写效率 , 实现代码的优化。
- 熟练运用原生 DOM API 操作 DOM 元素, 熟悉事件冒泡、事件绑定、事件委托等事件机制。
- 熟练掌握 BOM 模型,能够使用 BOM API 操作浏览器,开发单页应用。
- 掌握 history API 和 hash API, 理解单页路由原理,实现过单页路由库。
- 熟练使用 React 、Vue、uniapp,具有使用 React 和 Vue 开发 PC 端和移动端 H5 的经验。
- 熟悉 React 运行原理, 掌握 JSX 语法和 React Hook。
- 熟悉 flutter。
- 掌握 vue 双向部定原理,熟练使用 Vue。
- 熟练使用 bootstrap、 layui、antD、next.js 等前端框架。
- 熟练使用 rem 和 viewport 进行移动端页面开发。
- 熟练使用 webstrom、VScode 等等一些开发软件。
- 熟练使用 git 控制工具,熟悉 Webpack 前端构建工具,进行项目开发。

工作经历

公司名称:北京阿拉丁神科技有限公司(神策旗下的子公司)

职位名称: web 前端工程师 在职时间: 2020.06-至今

税前月薪: 16k-20k

工作描述:阿拉丁是一家数据公司,就是微信小程序数据生态,包括工具属性的数据统计平台,媒体属性的指数平台和视灯平台。阿拉丁是专注于微信小程序、支付宝小程序、百度智能小程序、手机厂商快应用领域的专业大数据统计公司。阿拉丁的业务涵盖大数据洞察、行业研究、企业资讯等数据咨询服务。阿拉丁成立于2016年,由国内顶级创投公司金沙江创投,阿米巴资本、创新工场、清科创投、场景基金、马笛儿资本投资,是最早涉及小程序领域、及行业影响力最大的统计平台,服务客户数已超过50万家。

1、统计 2.0 (https://fenxi.aldwx.com)以及统计官网(https://tj.aldwx.com) 统计 2.0 是结合神策的大数据分析能力,打造的新款 saas 数据系统。一共有 6 大功能模块,分别为业务看板、基础统计、高级分析、推广营销、指标商店和管理。

主要技术: 1.next.js 框架 2.react 3.react-router

项目周期: 5个月

个人职责: 搭建框架、写组件、写基础统计和指标商店等等。

2、腾讯云安全诊断(小程序安全)项目(https://mmps.aldwx.com/home)

是由市场部联合腾讯云智慧零售部门推出小程序安全诊断产品。一共有6大模块,分别为

安全看板、基础诊断、深度诊断隐私合规、购买安全产品以及产品管理。

主要技术: 1.vue3.0 2.js 3.vue-router 4.flex 弹性布局

项目周期: 1个月

个人职责: 搭建框架、写组件、写页面等等。

3、指数平台(https://www.aldzs.com)以及指数小程序

指数是一家通过小程序日活、分享、停留时长、访问深度等指标,科学计算出来的小程序综合评分。

主要技术: 1.vue2.0 2.js 3.vue-router 4.flex 弹性布局 5.动画 6.echarts

项目周期: 4个月

个人职责: 搭建框架、写组件、写页面等等。

4、视灯平台(https://shidengdata.com)以及视灯小程序

视灯是可以直接看视频号榜单,可以看日榜、周榜、月榜。还可以看视频号直播

主要技术: 1.vue2.0 2.js 3.vue-router 4.flex 5.动画 6.echarts 7、uniapp

项目周期: 3个月

个人职责: 搭建框架、写组件、写页面等等。

公司名称: 北京牛卡福网络科技有限公司

职位名称: web 前端工程师 在职时间: 2019.10-2020.03 税前月薪: 11k-12k

项目描述:

司机端:司机用的,扫码加油。有15个功能模块,(1.加油码2.转万金油3.推荐注册4. 扫一扫5.我的卡包6.油站列表7.账单8.线路查询9.优惠活动10.推荐油站11.加油偏好12.联系客服13.新手指导14.使用帮助15.退出登录)

油站端: 扫码支付,给油站员用的。油站员可以实时调整价格。有7个功能模块,(1.扫码记账2.加油记录3.油品价格4.添加加油员5.积分兑换6.联系客服7.设置)

万金油公众号 app (油站端)

项目描述:

油站端:扫码支付,给油站员用的。油站员可以实时调整价格。有7个功能模块,(1.扫码记账2.加油记录3.油品价格4.添加加油员5.积分兑换6.联系客服7.设置)

主要技术: ApiCloud swiper html(5)、css(3)、mui echarts

项目周期: 3个月

个人职责: 搭建框架、写页面等等。

公司名称: 北京百智慧科技有限公司

职位名称: web 前端工程师

在职时间: 2017.03-2019.9.20

税前月薪: 8k-10k

秒签 (移动端)

项目描述:是一款在线发合同的软件,由北京市百智慧网络科技有限公司出品,主要涉及到的功能是商品列表,盖章以及章的拖动,签字,模板。用户在手机上就可以发送合同,省时省力。用户也可以寄快递,跟中通、圆通、韵达都有合作,可以选自己中意的快递小哥。

项目周期: 3个月

项目职责: 搭建框架、整体页面, 页面效果, 逻辑跳转

主要技术: html(5)、css(3)、mui、swiper、webstrom、sev、echarts、iquery、

茶搜搜 (移动端)

项目描述: 茶搜搜是一个茶产品在线购物商城, 由东莞市茶搜搜网络科技有限公司出品,

让用户在手机上就可以随时购买各种茶产品,了解更多茶文化。

项目周期: 2个月

项目职责: 首页轮播, 路由跳转, 商品详情, 登录, 个人中心

主要技术: vue-cli、flex、css(3)、vue、vue-router、touchslide、vue-lazyload、vee-

validata, webpack

自我评价

一: 1 熟悉 W3C 标准, 熟练使用弹性盒和 html5+css3+@media 实现响应式布局;2 深入理解原生 js, jQuery, 熟练掌握 js 的面向对象的编程方式;3 熟练使用 vue, 深入理解

MVC 以及 MVVM 模型;4 熟练使用 react、next.js、uniapp、git、webpack、antd 等等,能够编写部分组件;5 熟悉 bootstrap,swiper,animate 等前端框架;6 熟悉 webpack 工程化打包工具,用 gulp 进行前端代码优化;7 有独立开发微信小程序经验以及 pc 端;8 熟悉 ES6 规范,熟练使用 less 和 sass 预编译语言;9 熟练使用 Photoshop 进行切图及部分操作;

- 二:对待工作责任感强,细致认真,积极向上,有较强的团队意识。喜欢与他人交往、热爱生活、乐于助人。自学能力较强,刻苦努力,不断要求自己、提升自己。同时善于观察周围的事物,善于收集资料分析问题,并能快速解决问题。
- 三: 1.拥有较为快速的学习能力,喜欢研究一些新奇的玩意。2.对待事情认真负责。3.拥有不错的沟通能力,喜欢与人交流,交换意见,在团队合作时能根据不同的人员的情况合理分配好团队的工作,用最快的时间完成好工作。3.能快速接受新的事物,不断的在学习、能按时完成领导安排的任务。

四: 1、熟练 HTML5、CSS3 的新特性,能够写出 W3C 规范的代码并完成 CSS3 的动画效果。2、熟练 Bootstrap、jQuery、swiper、layer 等前端框架的使用。3、熟练 javaScript 面向对象开发原理和闭包原理,能运用模块化、面向对象编程。4、熟悉 W3C、ES5 和 ES6 的编码规范,对结构、样式、表现分离有很入的了解。5、熟练 Ajax 异步调用的原理及跨域,熟练使用 Ajax 实现前后台交互。6、熟悉伸缩和模型 Flex 技术完成页面布局。7、掌握 svn 版本控制工具,熟练使用码云与 git。8、熟悉 Vue 框架及其脚 手架 vue-cli 的开发使用。9、熟悉 rem、viewport 等多种适配方案,掌握横竖屏适配。10、熟悉 Less、Sass、等 CSS 预处理和后处理的方法、工具。11、能使用 npm 等包管理工具对项目的依赖进行管理。12、掌握微信小程序的开发 13、熟悉 photoshop 的基本使用.14、也做过部分产品工作。